Lesson 5
Analyzing Three of More Variables
========================================================

### Multivariate Data
```{r}
pf <- read.delim('../lesson3/pseudo_facebook.tsv')
```

***

### Moira Perceived Audience Size Colored by Age
```{r}
library(ggplot2)

qplot(x = friend_count, data = na.omit(pf), binwidth = 10) + 
  scale_x_continuous(limits = c(0, 1000), breaks = seq(0, 1000, 50)) + 
  facet_wrap(~gender)
```

***

### Third Qualitative Variable
```stat = "identity"``` 使ggplot直接取用count欄位當成高度，不用再數資料的個數。

```{r Third Qualitative Variable}
ggplot(aes(x = gender, y = age),
       data = subset(pf, !is.na(gender))) + 
  geom_histogram(stat = "identity")
  # geom_bar(stat = "identity")

ggplot(aes(x = gender, y = age),
       data = subset(pf, !is.na(gender))) + 
  geom_boxplot() + 
  stat_summary(fun.y = mean, geom = "point", shape = 4)  # 標記平均值

ggplot(aes(x = age, y = friend_count),
       data = subset(pf, !is.na(gender))) + 
  geom_line(aes(color = gender), stat = "summary", fun.y = median)
```

```{r}
suppressMessages(library(dplyr))

# chain functions together %>%
pf.fc_by_age_gender <- pf %>% 
  filter(!is.na(gender)) %>%   # or use subset(pf, !is.na(gender))
  group_by(age, gender) %>%
  summarise(mean_friend_count = mean(friend_count),
            median_friend_count = median(friend_count),
            n = n()) %>%
  ungroup() %>%
  arrange(age)

head(pf.fc_by_age_gender)
```

***

### Plotting Conditional Summaries

```{r Plotting Conditional Summaries}
ggplot(aes(x = age, y = median_friend_count), 
           data = pf.fc_by_age_gender) + 
  geom_line(aes(color = gender))
```

***

### Reshaping Data

```{r Reshaping Data}
# install.packages("tidyr")
library(tidyr)
spread(subset(pf.fc_by_age_gender,
              select = c('gender', 'age', 'median_friend_count')),
       gender,
       median_friend_count)
```

```dcast()```: Convert long format to wide format
```melt()```: Convert the Y data back to the original long format

```{r Reshaping Data}
# install.packages('reshape2')
library(reshape2)

pf.fc_by_age_gender.wide <- dcast(pf.fc_by_age_gender,
                                  age ~ gender,
                                  value.var = "median_friend_count")
head(pf.fc_by_age_gender.wide)
```

```{r Ratio}
subset(pf.fc_by_age_gender[c('age', 'gender', 'median_friend_count')],
       !is.na(gender)) %>%
  spread(gender, median_friend_count) %>%
  mutate(ratio = female / male)
```

***

### Ratio Plot

```{r Ratio Plot}
ggplot(aes(x = age, y = female / male),
       data = pf.fc_by_age_gender.wide) + 
  geom_line() + 
  geom_hline(yintercept = 1, alpha = 0.5, linetype = 2) # 截距(yintercept)為1
```

***

### Third Quantitative Variable
```floor()```: 無條件捨去
```ceiling()```:  無條件進位

```{r Third Quantitative Variable}
pf$year_joined <- floor(2014 - pf$tenure / 365)
```

***

### Cut a Variable

```cut()``` 對於從連續或數值變量建立離散變量時非常有用，有時會與分位數函數結合。

```{r Cut a Variable}
summary(pf$year_joined)
table(pf$year_joined)

pf$year_joined.bucket <- cut(pf$year_joined,
                             breaks = c(2004, 2009, 2011, 2012, 2014))
table(pf$year_joined.bucket, useNA = "ifany")
```

***

### Plotting it All Together

```{r Plotting it All Together}
ggplot(aes(x = age, y = friend_count), 
              data = subset(pf, !is.na(year_joined.bucket))) + 
  geom_line(aes(color = year_joined.bucket),
            stat = 'summary',
            fun.y = median)
```

***

### Plot the Grand Mean

```{r Plot the Grand Mean}
ggplot(aes(x = age, y = friend_count), 
              data = subset(pf, !is.na(year_joined.bucket))) + 
  geom_line(aes(color = year_joined.bucket),
            stat = 'summary',
            fun.y = mean) + 
  geom_line(stat = 'summary', fun.y = mean, linetype = 2)
```

***

### Friending Rate

```{r Friending Rate}
with(subset(pf, tenure >= 1),         # 至少註冊一天的用戶
     summary(friend_count / tenure))  # 每天的好友數
```

***

### Friendships Initiated

```{r Friendships Initiated}
ggplot(aes(x = tenure, y = friendships_initiated / tenure),
       data = subset(pf, tenure >= 1)) + 
  geom_line(aes(color = year_joined.bucket),
            stat = 'summary',
            fun.y = mean)
```

***

### Bias-Variance Tradeoff Revisited
將ggplot的```x = tenure```替換為```x = 7 * round(tenure / 7)```等，通過```round()```的分母將數值分箱，然後轉換回前面帶有常量的自然標尺。

```{r Bias-Variance Tradeoff Revisited}
p1 <- ggplot(aes(x = tenure, y = friendships_initiated / tenure),
             data = subset(pf, tenure >= 1)) +
  geom_line(aes(color = year_joined.bucket),
            stat = 'summary',
            fun.y = mean)

p2 <- ggplot(aes(x = 7 * round(tenure / 7), y = friendships_initiated / tenure),
             data = subset(pf, tenure > 0)) +
  geom_line(aes(color = year_joined.bucket),
            stat = "summary",
            fun.y = mean)

p3 <- ggplot(aes(x = 30 * round(tenure / 30), y = friendships_initiated / tenure),
             data = subset(pf, tenure > 0)) +
  geom_line(aes(color = year_joined.bucket),
            stat = "summary",
            fun.y = mean)

p4 <- ggplot(aes(x = 90 * round(tenure / 90), y = friendships_initiated / tenure),
             data = subset(pf, tenure > 0)) +
  geom_line(aes(color = year_joined.bucket),
            stat = "summary",
            fun.y = mean)

library(gridExtra)
grid.arrange(p1, p2, p3, p4, ncol = 1)
```

```{r Bias-Variance Tradeoff Revisited}
ggplot(aes(x = tenure, y = friendships_initiated / tenure),
       data = subset(pf, tenure >= 1)) + 
  geom_line(aes(color = year_joined.bucket),
            stat = 'summary',
            fun.y = mean) + 
  geom_smooth()

ggplot(aes(x = tenure, y = friendships_initiated / tenure),
       data = subset(pf, tenure >= 1)) + 
  geom_smooth(aes(color = year_joined.bucket))
```

***

### Introducing the Yogurt Data Set

```{r}
yo <- read.csv('../lesson5/yogurt.csv')
str(yo)

yo$id <- factor(yo$id)
str(yo)
```

***

### Histograms Revisited

```{r Histograms Revisited}
qplot(x = price, data = yo,
      fill = I("#F79420"), binwidth = 10)

ggplot(aes(x = price), data = yo) + 
  geom_histogram(fill = I("#F79420"), binwidth = 10)
```

***

### Number of Purchases

```{r Number of Purchases}
summary(yo)
length(unique(yo$price))
table(yo$price)

str(yo)

# ?transform
yo <- transform(yo, all.purchases = strawberry + blueberry + pina.colada + plain + mixed.berry)
summary(yo$all.purchases)

yo$all.purchases <- yo$strawberry + yo$blueberry + yo$pina.colada + yo$plain + yo$mixed.berry
summary(yo$all.purchases)
```

***

### Prices over Time

```{r Prices over Time}
qplot(x = all.purchases, data = yo,
      binwidth = 1,
      fill = I("#099DD9"))

ggplot(aes(all.purchases), data = yo) + 
  geom_histogram(binwidth = 1, fill = I("#099DD9"))
```

```{r}
ggplot(aes(x = time, y = price), data = yo) + 
  geom_jitter(alpha = 1/4, shape = 21, fill = I("#F79420"))
```

***

### Sampling Observations
常見的價格似乎隨著時間推移而增加，圖表上散佈的一些較低價格點，可能是因為促銷或優惠券。

此數據集最初用於建立消費者對於品種的偏好模型。在建模前，需要觀察家庭購買優格的頻率、購買多件物品的頻率和優格的價格。
一種方法是詳細地調查一些子樣本，接下來會隨機選擇16個家庭並觀察。

***

### Looking at Samples of Households
```x %in% y```會傳回一個長度與x相同的布林向量，該向量指出x中的每一個條目是否都出現在y中。
也就是說，對於x中的每一個條目，該向量都會檢查這一條目是否也出現在y中。

```{r Looking at Sample of Households}
set.seed(4230)
sample.ids <- sample(levels(yo$id), 16)

ggplot(aes(x = time, y = price),
       data = subset(yo, id %in% sample.ids)) + 
  facet_wrap( ~ id) + 
  geom_line() + 
  geom_point(aes(size = all.purchases), pch = 1)
  # geom_point(aes(size = all.purchases), shape = 1)
```

***

### Scatterplot Matrix
```proc.time()```以秒為單位計算R執行程序的時間。其中user為執行時間；system為CPU時間；elapse則等同於Sys.time()，也就是user + system = elapse。

```{r}
# install.packages('GGally')
library(GGally)
theme_set(theme_minimal(20))

# set the seed for reproducible results
set.seed(1836)
pf_subset <- pf[, c(2:15)]
names(pf_subset)

# Save to scatterplotMatrix.pdf
ptm <- proc.time()
ggpairs(pf_subset[sample.int(nrow(pf_subset), 1000), ])
proc.time() - ptm
```

***

### Heat Maps
[微陣列/基因表達數據](https://s3.amazonaws.com/udacity-hosted-downloads/ud651/nci.tsv)

```{r}
nci <- read.table("nci.tsv")
names(nci)

# Changing the colnames to produce a nicer plot
colnames(nci) <- c(1:64)
names(nci)
```

我們希望顯示基因與樣本的每個組合，基因表達(gene expression)的差異和基線(base line)樣品。

```{r Heat Maps}
nci.long.samp <- melt(as.matrix(nci[1:200, ]))  # First 200 genes
names(nci.long.samp) <- c("gene", "case", "value")
head(nci.long.samp)

ggplot(aes(y = gene, x = case, fill = value),
       data = nci.long.samp) + 
  geom_tile() + 
  scale_fill_gradientn(colours = colorRampPalette(c("blue", "red"))(100))
```

```{r}
nci.long.samp_big <- melt(as.matrix(nci))
names(nci.long.samp_big) <- c("gene", "case", "value")
head(nci.long.samp_big)

ggplot(aes(y = gene, x = case, fill = value),
       data = nci.long.samp_big) + 
  geom_tile() + 
  scale_fill_gradientn(colours = colorRampPalette(c("blue", "red"))(100))
```

***