Lesson 4
========================================================

***

### Scatterplots and Perceived Audience Size

```{r}
pf <- read.csv('../lesson3/pseudo_facebook.tsv', sep = '\t')

read.delim('../lesson3/pseudo_facebook.tsv')
```

***

### Scatterplots

```{r Scatterplots}
library(ggplot2)

qplot(x = age, y = friend_count, data = pf)
qplot(age, friend_count, data = pf)

ggplot(aes(x = age, y = friend_count), data = pf) + 
  geom_point()
```


***

#### What are some things that you notice right away?
ggplot在處理兩個連續變量時，使用散佈圖作為預設圖形。
從散佈圖可以看出30歲以下的用戶有比較多好友。
另外，在年齡69及100可以看到一些奇怪的豎條，這些用戶可能是假帳號。

***

### ggplot Syntax

```{r ggplot Syntax}
summary(pf$age)

ggplot(aes(x = age, y = friend_count), data = pf) + 
  geom_point(alpha = 1/20) +   # 取20個點顯示全黑
  xlim(13, 90)

ggplot(aes(x = age, y = friend_count), data = pf) + 
  geom_point(alpha = 1/10) + 
  scale_x_continuous(limits = c(13, 90), breaks = seq(10, 90, 5))
```

***

### Overplotting
使用jitter獲得更離散的散佈圖

```{r Overplotting}
ggplot(aes(x = age, y = friend_count), data = pf) + 
  geom_jitter(alpha = 1/20) + 
  xlim(13, 90)

ggplot(aes(x = age, y = friend_count), data = pf) + 
  geom_jitter(alpha = 1/10) + 
  scale_x_continuous(limits = c(13, 90), breaks = seq(10, 90, 5))
```


***

### Coord_trans()
Look up the documentation for ```coord_trans()``` and add a layer to the plot that transforms ```friend_count``` using the square root function.

```{r Coord_trans()}
ggplot(aes(x = age, y = friend_count), data = pf) + 
  geom_point(alpha = 1/20) + 
  coord_trans(y = "sqrt")

ggplot(aes(x = age, y = friend_count), data = pf) + 
  geom_point(alpha = 1/10) + 
  coord_trans(y = "sqrt")
```


### Alpha and Jitter
因為有些人的好友為0個，如果向0好友添加noise，可能出現有些好友數為負的情況，平方根就會為虛數。
所以，要將```position```設為```position_jitter```，並傳入最小高度0。
注意jitter可能會給每個點添加正的或負的noise。

```{r Alpha and Jitter}
ggplot(aes(x = age, y = friend_count), data = pf) + 
  geom_jitter(alpha = 1/20, position = position_jitter(h = 0)) + 
  coord_trans(y = "sqrt")

ggplot(aes(x = age, y = friend_count), data = pf) + 
  geom_jitter(alpha = 1/10, position = position_jitter(h = 0)) + 
  coord_trans(y = "sqrt")
```

```{r}
ggplot(aes(x = age, y = friendships_initiated), data = pf) + 
  geom_point(alpha = 1/10, position = "jitter")

ggplot(aes(x = age, y = friendships_initiated), data = pf) + 
  geom_point(alpha = 1/10, position = "jitter")
```

```{r}
ggplot(aes(x = age, y = friendships_initiated), data = pf) + 
  geom_jitter(alpha = 1/10, position = position_jitter(h = 0)) + 
  coord_trans(y = "sqrt")

ggplot(aes(x = age, y = friendships_initiated), data = pf) + 
  geom_jitter(alpha = 1/10, position = position_jitter(h = 0)) +  
  coord_trans(y = "sqrt")
```

***

### Overplotting and Domain Knowledge
Notes:

***

### Conditional Means

```install.package('dplyr')
library(dplyr)

filter()
group_by()
mutate()
arrange()
```

```{r Conditional Means}
library(dplyr)

# 按年齡(age)分組
age_groups <- group_by(pf, age)
head(age_groups)

# 彙整各年齡(age)的平均數(mean), 中位數(median)資訊以及總筆數(n)
pf.fc_by_age <- summarise(age_groups,
                friend_count_mean = mean(friend_count),
                friend_count_median = median(friend_count),
                n = n())

# 按年齡(age)排序
pf.fc_by_age <- arrange(pf.fc_by_age, age)
head(pf.fc_by_age)
```

```{r}
pf.fc_by_age <- pf %>%
                  group_by(age) %>%
                  summarise(friend_count_mean = mean(friend_count),
                            friend_count_median = median(friend_count),
                            n = n()) %>%
                  arrange(age)
head(pf.fc_by_age)
```

Plot mean friend count vs. age using a line graph.
Use geom_line() rather than geom_point to create the plot. You can look up the documentation for geom_line() to see what it does.

```{r Conditional Means Plot}
ggplot(aes(age, friend_count_mean), data = pf.fc_by_age) + 
  geom_point()

ggplot(aes(age, friend_count_mean), data = pf.fc_by_age) + 
  geom_line()
```

***

### Overlaying Summaries with Raw Data

```{r Overlaying Summaries with Raw Data}
ggplot(aes(x = age, y = friend_count), data = pf) + 
  geom_point(alpha = 0.05,
             position = position_jitter(h = 0),
             color = "orange") + 
  xlim(13, 90) + 
  coord_trans(y = "sqrt") + 
  geom_line(stat = "summary", fun.y = mean) + 
  # 疊加10%分位數(10th Percentile)線
  geom_line(stat = "summary", fun.y = quantile,
            fun.args = list(probs = .1),
            linetype = 2,
            color = "blue") + 
  # 疊加90%分位數(90th Percentile)線
  geom_line(stat = "summary", fun.y = quantile,
            fun.args = list(probs = .9),
            linetype = 2,
            color = "blue")

# coord_cartesian()
ggplot(aes(x = age, y = friend_count), data = pf) + 
  geom_point(alpha = 0.05,
             position = position_jitter(h = 0),
             color = "orange") + 
  coord_cartesian(xlim = c(13, 90)) + 
  coord_trans(y = "sqrt") + 
  geom_line(stat = "summary", fun.y = mean) + 
  geom_line(stat = "summary", fun.y = quantile,
            fun.args = list(probs = .1),
            linetype = 2,
            color = "blue") + 
  geom_line(stat = "summary", fun.y = quantile,
            fun.args = list(probs = .9),
            linetype = 2,
            color = "blue")
```

#### What are some of your observations of the plot?
Response:

***

### Correlation

What's the correlation between age and friend count? Round to three decimal places.
```cor.test```

```{r Correlation}
cor.test(pf$age, pf$friend_count, method = "pearson")

with(pf, cor.test(age, friend_count, method = "pearson"))
```

***

### Correlation on Subsets
年齡和好友的反向關係，隨著年齡增長，好友數下降。
要注意的是，一個變量不會導致另一個變量。實際上，需要從試驗性研究(Experimental Research)中獲得數據，並使用推論統計(Inferential Statistics)。
而非使用敘述統計來推論出因果關係。

```{r Correlation on Subsets}
# cor.test 預設使用 pearson method
with(subset(pf, age <= 70), cor.test(age, friend_count))
```

***

### Correlation Methods

```{r}
with(subset(pf, age <= 70), cor.test(age, friend_count,
                                     method = "spearman"))
```

```{r}
with(subset(pf, age <= 70), cor.test(age, friend_count,
                                     method = "kendall"))
```

***

## Create Scatterplots

```{r}
ggplot(aes(x = www_likes_received, y = likes_received), data = pf) + 
  geom_point()
```

***

### Strong Correlations

```{r Strong Correlations}
ggplot(aes(x = www_likes_received, y = likes_received), data = pf) + 
  geom_point() + 
  xlim(0, quantile(pf$www_likes_received, 0.95)) + 
  ylim(0, quantile(pf$likes_received, 0.95)) + 
  geom_smooth(method = "lm", color = "red")
```

What's the correlation betwen the two variables? Include the top 5% of values for the variable in the calculation and round to 3 decimal places.

```{r Correlation Calcuation}
cor.test(pf$www_likes_received, pf$likes_received)
# Strong Correlations
```

在Facebook的數據中，有很多變量都彼此相關：
例如，用戶在一個月內發布多少狀態其實與他在過去一個月內登陸的天數、好友個數、或者上傳的照片張數高度相關。它們衡量的都是同樣的東西，就是用戶的互動頻率。

通常在處理時，會對數據做迴歸建模，迴歸的一個假設就是這些變量間彼此獨立。所以當這些變量彼此高度相關，那麼就難以判斷是哪個變量產生這些狀況。

所以，優先衡量便量間的相關性，可以幫助建模並判斷保留哪些變量。

***

### More Caution with Correlation

```{r More Caution With Correlation}
# install.packages('alr3')
library(alr3)
data("Mitchell")
```

```{r Temp vs Month}
ggplot(aes(x = Month, y = Temp), data = Mitchell) + 
  geom_point()

qplot(x = Month, y = Temp, data = Mitchell)
```

***

### Noisy Scatterplots
a. Take a guess for the correlation coefficient for the scatterplot.

            0          -0.2 to 0.2

b. What is the actual correlation of the two variables?
(Round to the thousandths place)

```{r Noisy Scatterplots}
cor.test(Mitchell$Month, Mitchell$Temp)
```

***

### Making Sense of Data

```{r Making Sense of Data}
range(Mitchell$Month)

ggplot(aes(x = Month, y = Temp), data = Mitchell) + 
  geom_point() + 
  scale_x_continuous(breaks = seq(0, 203, 12))
```

***

### A New Perspective

```{r}
# 將每一年的數據相互疊加，構建出一個清晰的常規正弦曲線圖
ggplot(aes(x = (Month %% 12), y = Temp), data = Mitchell) + 
  geom_point()
```

可以使用其他的關聯度量檢測。energy 包中的 dcor.ttest() 函數對兩個變量的獨立性執行非參數檢驗。
儘管 Mitchell 土壤數據集太過粗糙，以至於無法識別“月份”和“溫度”之間的顯著依賴性。
我們可以通過其他的例子了解 dcor.ttest 和 cor.test 的區別。

```{r}
# install.packages("energy")
library(energy)

x <- seq(0, 4 * pi, pi / 20)
y <- cos(x)
qplot(x = x, y = y)
dcor.ttest(x, y)
```


***

### Understanding Noise: Age to Age Months

```{r Understanding Noise: Age to Age Months}
ggplot(aes(x = age, y = friend_count_mean), data = pf.fc_by_age) + 
  geom_line()

# Noise
head(pf.fc_by_age, 10)
pf.fc_by_age[17:19, ]
```

假設計算年齡的參考日期為2013年12月31日，並且age給出2013年末的年齡。
pf中的變量age_with_months應為一個十進制值。
例如：
一個出生在3月份、33歲的人的age_with_months值為33.75，因為從3月到年末有9個月。
一個出生在9月份、36歲的人的age_with_months值為36.25。

```{r Create an age_with_months variable}
pf$age_with_months <- pf$age + (1 - pf$dob_month / 12) 

pf$age_with_months <- with(pf, age + (1 - dob_month / 12))

head(pf, 20)
```

***

### Age with Months Means

```{r Age with Months Means}
library(dplyr)

pf.fc_by_age_months <- pf %>%
  group_by(age_with_months) %>%
  summarise(friend_count_mean = mean(friend_count),
            friend_count_median = median(friend_count),
            n = n()) %>%
  arrange(age_with_months)

head(pf.fc_by_age_months)

# Alternate Solution
age_with_months_groups <- group_by(pf, age_with_months)
pf.fc_by_age_months2 <- summarise(age_with_months_groups,
                                  friend_count_mean = mean(friend_count),
                                  friend_count_median = median(friend_count),
                                  n = n())
pf.fc_by_age_months2 <- arrange(pf.fc_by_age_months2, age_with_months)

head(pf.fc_by_age_months2)
```

***

### Noise in Conditional Means

```{r Noise in Conditional Means}
ggplot(aes(x = age_with_months, y = friend_count_mean),
       data = pf.fc_by_age_months) + 
  geom_line()

ggplot(aes(x = age_with_months, y = friend_count_mean),
       data = subset(pf.fc_by_age_months, age_with_months < 71)) + 
  geom_line()
```

***

### Smoothing Conditional Means

[Bias–variance tradeoff](https://en.wikipedia.org/wiki/Bias%E2%80%93variance_tradeoff)

Analysts can better make this trade off is by using a flexible statistical model to smooth our estimates of conditional means.

```{r Smoothing Conditional Means}
p1 <- ggplot(aes(x = age, y = friend_count_mean),
             data = subset(pf.fc_by_age, age < 71)) + 
  geom_line() + 
  geom_smooth()

p2 <- ggplot(aes(x = age_with_months, y = friend_count_mean),
             data = subset(pf.fc_by_age_months, age_with_months < 71)) + 
  geom_line() + 
  geom_smooth()

# 透過減少數據點使容器寬度更大，可以更精確地估計平均值。
# 但是潛在地丟失了年齡與好友數關係的重要特徵。
p3 <- ggplot(aes(x = round(age / 5) * 5, y = friend_count),
             data = subset(pf, age < 71)) + 
  geom_line(stat = "summary", fun.y = mean)

library(gridExtra)
grid.arrange(p2, p1, p3, ncol = 1)
```

***

### Analyzing Two Variables
Reflection: 散布圖、條件總匯、相關性的優勢及侷限，並透過調整視覺化來理解數據。

***